臺灣臺南地方法院民事判決　　　　　　　　　　　　　九十三年度親字第一○九號
　　原　　　告　　乙○○
　　　　　　　　　　　　　送.
　　訴訟代理人　　王正宏律師
　　被　　　告　　丙○○
　　兼法定代理人　甲○○
右當事人間請求否認子女事件，經本院於民國九十四年一月十九日言詞辯論終結，判
決如左：
    主　 　文
確認被告丙○○（民國○○○年○月○○日生，身分證統一編號：Ｚ0000000
00號）非被告甲○○自原告受胎所生之子。
訴訟費用由被告負擔。
    事實及理由
一、原告主張：原告與被告甲○○於民國八十八年十二月五日結婚，嗣於九十三年六
    月十六日離婚，離婚後被告甲○○於九十三年九月二十日生下一子即被告丙○○
    ，因被告丙○○之受胎期間係在原告與被告甲○○之婚姻關係存續期間，依法推
    定被告丙○○為原告與被告甲○○之婚生子，故原告現仍登記為被告丙○○之父
    ，惟被告丙○○實非原告之親生子，此有國立成功大學醫學院附設醫院所出具原
    告與被告丙○○之親子血緣鑑定報告書可資為證，原告為此爰依民法第一千零六
    十三條之規定，提起本件訴訟。並聲明：如主文所示。
二、被告則陳稱：對於原告之主張無意見等語。並聲明：同意原告之請求。
三、得心證之理由：
  （一）原告主張其與被告甲○○於八十八年十二月五日結婚，嗣於九十三年六月十
        六日離婚，被告甲○○於九十三年九月二十日產下一子即被告丙○○，依法
        推定並登記為原告之婚生子，惟被告丙○○並非原告之親生子之事實，業據
        原告提出戶籍謄本二件為證，且為被告所不爭執，又原告曾委請國立成功大
        學醫學院附設醫院對於原告與被告丙○○為親子血緣鑑定，經該院以原告與
        被告丙○○之基因型相似性進行鑑定結果，其間之親子關係指數值及親子關
        係概率值均為零，因認兩者應非親子關係，此亦有原告提出之血緣鑑定報告
        書一件附卷可稽，足證被告丙○○確非被告甲○○自原告受胎所生之子，是
        原告之主張堪信為真實。
  （二）按從子女出生日回溯第一百八十一日起至第三百零二日止為受胎期間；復按
        妻之受胎，係在婚姻關係存續中者，推定其所生子女為婚生子女，前項推定
        ，如夫妻之一方能證明妻非自夫受胎者，得提起否認之訴，但應於知悉子女
        出生之日起，一年內為之，民法第一千零六十二條第一項、第一千零六十三
        條分別定有明文。查原告與被告甲○○於八十八年十二月五日結婚，嗣於九
        十三年六月十六日離婚，而被告丙○○係於九十三年九月二十日出生，是被
        告丙○○之受胎期間係在原告與被告甲○○婚姻關係存續中無誤，則被告丙
        ○○依法應推定為原告與被告甲○○之婚生子，然被告丙○○確非被告甲○
        ○自原告受胎所生，已如前述，且原告於九十三年十二月二十八日提起本件
        訴訟尚未逾一年之期間，揆諸首開規定，原告請求確認被告丙○○非被告甲
        ○○自原告受胎所生之子，洵屬正當，應予准許。
四、據上論結，本件原告之訴為有理由，依民事訴訟法第七十八條、第八十五條第一
    項前段，判決如主文。
中　　　華　　　民　　　國　　九十四　　年　　　一　　　月　　三十一　　日
    　　　　　　　　　　　　　　　臺灣臺南地方法院家事庭
~B法　　　官　葉惠玲
右為正本係照原本作成
如對本判決上訴，須於判決送達後廿日內向本院提出上訴狀
中　　　華　　　民　　　國　　九十四　　年　　　一　　　月　　三十一　　日
~B法院書記官　林靜慧
